【裁判字號】    91,訴,3665
【裁判日期】    920122
【裁判案由】    毒品危害防制條例
【裁判全文】
臺灣高雄地方法院刑事判決                        九十一年度訴字第三六六五號
    公  訴  人  臺灣高雄地方法院檢察署檢察官
    被      告  甲○○  男  四.
右列被告因違反毒品危害防制條例案件，經檢察官提起公訴（九十一年度毒偵字第六
一二七號），本院判決如左：
    主  文
甲○○施用第二級毒品，累犯，處有期徒刑陸月，如易科罰金，以參佰元折算壹日。
施用第一級毒品部分，免訴。
    事  實
一、甲○○於民國八十六年間，因肅清煙毒條例等案件，經本院以八十六年度訴字第
    九七六號刑事判決判處有期徒刑七月及二年三月，應執行有期徒二年八月確定在
    案，於八十六年八月一日送監執行，並於八十七年十二月四日縮短刑期假釋出獄
    後，後於八十八年間因施用毒品案件經撤銷假釋，並於八十九年十二月十二日入
    監執行殘刑十月十一日，甫於九十一年三月十一日執行完畢。其因施用毒品案件
    ，經本院以八十八年度毒聲字第二二九一號裁定送觀察、勒戒後，認有繼續施用
    毒品之傾向，再經本院以八十八年度毒聲字第第二七一一號裁定令入戒治處所施
    以強制戒治一年，因強制戒治期滿，經臺灣高雄地方法院檢察署檢察官於八十九
    年四月二十七日，以八十九年度毒偵字第五一八號為不起訴處分確定在案，復因
    施用第二級毒品安非他命案件，經依本院以九十年度毒聲字第一五○七號裁定令
    入戒治處所施以強制戒治一年，執行三月後，認被告無繼續戒治之必要，經本院
    以九十年度毒聲字第五八一一號裁定停止戒治，並於九十一年五月二十二日保護
    管束期滿（二犯部份未據公訴人起訴）。詎其仍不知悔改，於九十一年九月九日
    十九時許回溯二十四小時內某時，在不詳地點，施用安非他命及海洛因各一次（
    施用海洛因部分，詳後述）。嗣於同日下午十九時許，在高雄市左營區○○○路
    八三六號前因另案通緝為警逮獲，並經甲○○同意採集尿液送驗，檢出甲基安非
    他命陽性反應，始查悉上情。
二、案經高雄市政府警察局楠梓分局報請臺灣高雄地方法院檢察署檢察官偵查起訴。
    理  由
壹、有罪部分：
一、訊據被告甲○○矢口否認有施用第二級毒品安非他命之犯行，辯稱：伊只施用第
    一級毒品海洛因云云。惟查，被告於九十一年九月九日十九時為警所採集之尿液
    ，經送請高雄市立凱旋醫院初步以免疫學分析法，次以ＧＣ／ＭＳ（氣相層析／
    質譜儀法）確認檢驗結果，呈甲基安非他命及嗎啡陽性反應，有高雄市政府楠梓
    分局嫌疑人尿液送驗姓名代碼對照表暨高雄市立凱旋醫院九十一年九月十八日高
    市凱醫字第○○六三○號煙毒尿液檢驗成績書各一紙告附在警卷可按，而依高雄
    市立凱旋醫院之檢驗報告所示，檢驗方法之確認步驟係以ＧＣ／ＭＳ（氣相層析
    ／質譜儀法）為確認檢驗，而依該方式進行藥物及其代謝物之定性及定量分析，
    判斷上有如指紋之鑑定，幾乎不會有偽陽性反應發生等情，業經行政院國軍退除
    役官兵輔導委員會台北榮民醫院八十三年四月七日以（八三）北總內字第０三０
    五九號號函示明確，而甲基安非他命經口服投與後，約百分之七十於二十四小時
    內可自尿液中排出，又其尿液內含甲基安非他命成分之檢出，與投與甲基安非他
    命的量、個人體質、檢驗儀器之精密度有關，通常採尿化驗是否呈陽性反應，應
    以投與後二十四小時內所採者為宜，此經行政院生署藥物食品檢驗局（80）藥檢
    醫字第四五二九號函釋明確，足徵被告於九十一年九月九日十九時許起回溯二十
    四小時內某時，有施用安非他命及海洛因各一次無訛（施用海洛因部分，詳後述
    ）。再被告前因施用毒品案件，經本院以八十八年度毒聲字第二二九一號裁定送
    觀察、勒戒後，認有繼續施用毒品之傾向，再經本院以八十八年度毒聲字第第二
    七一一號裁定令入戒治處所施以強制戒治一年，嗣因強制戒治期滿，經由臺灣高
    雄地方法院檢察署檢察官於八十九年四月二十七日，以八十九年度毒偵字第五一
    八號為不起訴處分確定在案，復因施用第二級毒品安非他命案件，經依本院以九
    十年度毒聲字第一五○七號裁定令入戒治處所施以強制戒治一年，執行三月後，
    認被告無繼續戒治之必要，經本院以九十年度毒聲字第五八一一號裁定停止戒治
    ，並於九十一年五月二十二日保護管束期滿，有臺灣高等法院被告全國前案紀錄
    表、臺灣高雄地方法院檢察署刑案資料查註紀錄表及臺灣高雄地方法院法務部在
    監在押資料表各一份在卷可按，被告三犯以上毒品危害防制條例第十條之罪，事
    證已臻明確，其犯行應堪認定。
二、查安非他命係毒品危害防制條例第二條第二項所稱之第二級毒品，不得持有、施
    用，被告竟持之以施用，核其所為，係犯毒品危害防制條例第十條第二項之施用
    第二級毒品罪。其持有安非他命後，進而施用，其持有行為應被其施用之行為所
    吸收，不另論罪。查被告曾於八十六年間，因肅清煙毒條例等案件，經本院以八
    十六年度訴字第九七六號刑事判決判處有期徒刑七月及二年三月，應執行有期徒
    二年八月確定在案，八十六年八月一日送監執行，並於八十七年十二月四日縮短
    刑期假釋出獄後，又於八十八年間因施用毒品案件經撤銷假釋，俟於八十九年十
    二月十二日入監執行殘刑，並於九十一年三月十一日執行完畢，有上開臺灣高等
    法院被告全國前案紀錄表暨臺灣高雄地方法院檢察署刑案資料查註紀錄表各一件
    在卷可稽，其於五年之內，再犯本件最重本刑為有期徒刑以上之罪，為累犯，應
    依刑法第四十七條之規定加重其刑。爰審酌被告已有多次施用毒品前科，且數次
    再犯後經觀察勒戒、強制戒治後又犯相同罪行，顯見意志甚為不堅，惟其犯罪係
    戕害自身，尚未害及他人，所犯情節非重及犯罪後否認犯行等一切情狀，量處如
    主文所示之刑，並諭知易科罰金之折算標準。
三、另被告於八十九年間因施用第二級毒品安非他命案件，雖經依本院以九十年度毒
    聲字第一五○七號裁定令入戒治處所施以強制戒治一年，並於九十一年五月二十
    二日保護管束期滿，然此部分犯行尚未起訴，宜由檢察官另為妥適處理，附此敘
    明。
貳、免訴部分：
一、公訴意旨略以：被告甲○○因施用毒品案件，經強制戒治期滿，由臺灣高雄地方
    法院檢察署檢察官於八十九年四月二十七日，以八十九年度毒偵字第五一八號為
    不起訴處分確定在案，復因施用毒品安非他命案件，經本署以九十年度戒執二字
    第三三七號送強制戒治後，於九十年十月九日停止戒治並交付保護管束，甫於九
    十一年五月二十二日執行保護管束期滿。詎仍不知悔改，於九十一年九月九日十
    九時許回溯七十二小時內某時，在不詳地點施用第一級毒品海洛因一次，嗣於同
    日十九時許，在高雄市左營區○○○路八三六號前為警查獲，因認被告涉犯毒品
    危害防制條例第十條第一項之施用第一級毒品罪嫌。
二、按案件曾經判決確定者，應為免訴之判決，此項原則關於實質上一罪或裁判上一
    罪，均有其適用。連續犯係裁判上一罪，其一部分犯罪事實曾經判決確定者，其
    效力當然及於全部，故檢察官復將其他部分重行起訴，亦應諭知免訴之判決（最
    高法院四十九年台非字第二Ｏ號判例參照）。
三、經查，本件被告甲○○前曾被訴於九十一年四月十日二十一時十分許回溯二十四
    小時內某時，在不詳處所，施用第一級毒品海洛因一次，被告甲○○所涉違反毒
    品危害防制條例涉犯刑法第十條第一項之施用第一級毒品海洛因罪嫌，業經臺灣
    高雄地方法院檢察署檢察官提起公訴，並由本院於九十一年九月二十日以九十一
    年度訴字第一九○五號判處有期徒刑十月確定在案，有該案判決書及臺灣高等法
    院被告全國前案紀錄表各一份在卷可稽。該案施用第一級毒品犯行部分與本件檢
    察官起訴之犯罪事實，時間相距僅四個餘月，時間緊接，被告顯係基於概括犯意
    為之，且該案與本件均係施用海洛因毒品，犯罪手法相同，而觸犯構成要件相同
    之罪名，自屬連續犯，為裁判上一罪，依審判不可分原則，該案確定判決之效力
    ，應及於全部犯罪事實；從而揆諸前揭說明，依法諭知免訴之判決。
據上論斷，應依刑事訴訟法第二百九十九條第一項前段、第三百零二條第一款，毒品
危害防制條例第十條第二項、刑法第十一條前段、第四十七條、第四十一條第一項，
罰金罰鍰提高標準條例第二條，判決如主文。
本案經檢察官洪信旭到庭執行職務。
中      華      民      國    九十二    年      一      月    二十二    日
                    臺灣高雄地方法院刑事第三庭
                                      法  官    廖純卿
右正本證明與原本無異。
如不服本判決，應於判決送達後十日內，向本院提出上訴狀。
                                      書記官    劉企萍
中      華      民      國    九十二    年      一      月    二十四    日
附錄本案論罪科刑法條全文：
毒品危害防制條例第十條第二項：
施用第二級毒品者，處三年以下有期徒刑。


司法院資訊處製作；財團法人民間司法改革基金會備份。
